臺灣高雄地方法院民事裁定　　　　　　　 110年度法字第60號
聲　請　人　張洛洋　


上列聲請人聲請變更財團法人台灣基督長老教會捐助章程，本院
裁定如下：
    主  文
財團法人台灣基督長老教會捐助章程准予變更增訂如附表「增訂
條文」欄所示。
聲請程序費用新臺幣壹仟元由聲請人負擔。
    理  由
一、聲請意旨略以：伊為財團法人台灣基督長老教會（下稱長老
    教會）董事長，該財團法人因捐助章程所定之組織不完全，
    或重要管理方法不具備，經董事會議決議修訂捐助章程如附
    表所示，爰依法請求裁定准為變更捐助章程等語。
二、按財團之組織及其管理方法，由捐助人以捐助章程或遺囑定
    之。捐助章程或遺囑所定之組織不完全，或重要之管理方法
    不具備者，法院得因主管機關、檢察官或利害關係人之聲請
    ，為必要之處分；又為維持財團之目的或保存其財產，法院
    得因捐助人、董事、主管機關、檢察官或利害關係人之聲請
    ，變更其組織，民法第62條、第63條分別定有明文。是依上
    開規定聲請法院就捐助章程為必要之處分者，以財團之組織
    不完全，或重要之管理方法不具備為要件，而所謂財團之組
    織不完全者，例如財團內部之董事會或監察人之組織不完全
    者是；所謂「重要之管理方法者」，例如董監事之任免方式
    、董事會執行事務之決議方法及財團財產之管理方法等是。
三、經查，聲請人為長老教會之董事長，有法人登記證書附卷可
    稽，堪認聲請人係民法第62條所指之利害關係人，而得依前
    揭規定聲請就捐助章程為必要之處分。又聲請人主張經董事
    會議決議增訂捐助章程第4-1 條如附表所示乙情，亦據其提
    出組織暨捐助章程、組織暨捐助章程修訂對照表、第十八屆
    第十二次董事會議議錄為證，堪信屬實。而經本院徵詢主管
    機關即內政部之意見，其對於長老教會變更捐助章程乙節，
    並無意見，有內政部110 年9 月7 日台內民字第1100042695
    號函附卷可佐。本院審酌聲請人聲請變更之捐助章程第4-1
    條如附表「增訂條文」欄所示，係規定財團財產之管理方法
    ，性質在於補充財團之管理方法，屬法院得為處分之事項，
    且與該財團法人之設立目的及民法有關財團法人之規定並無
    牴觸，是其聲請變更捐助章程，並無不合，應予准許。
四、依非訟事件法第21條第1 項前段、第24條第1 項，裁定如主
    文。
中    華    民    國   110    年    9     月    24    日
                  民事第二庭  法  官  楊淑儀
以上正本係照原本作成。
如對本裁定抗告須於裁定送達後10日內向本院提出抗告狀，並繳
納裁判費新臺幣1,000元。
中    華    民    國   110    年    9     月    24    日
                               書記官  詹立瑜
┌────────────────────────────┐
│附表：                                                  │
├────┬───┬───────────────────┤
│項目    │原條文│增訂條文                              │
├────┼───┼───────────────────┤
│第4-1 條│無    │特別財產中如屬具有營利性質之財產，得由│
│        │      │該當教會之會員和會或該當機關之董事會（│
│        │      │委員會）決議，或經本法人董事四分之三以│
│        │      │上同意，並經總會接納後，得處分之。    │
└────┴───┴───────────────────┘